pl: Proces produkcji: Obróbka CNC; Odlewanie ciśnieniowe; Kucie; Obróbka i odlewanie (hybrydowe); Odlewanie pod ciśnieniem; Inne
tr: Üretim süreci: CNC işleme; Kalıp döküm; Dövme; Hibrit işleme/döküm; Basınçlı döküm; Diğer
ro-RO: Procesul de fabricație: Prelucrat CNC; Turnat în matriță; Forjat; Hibrid prelucrat/turnat; Turnat sub presiune; Altele
ja: 製造処理: CNC加工; ダイカスト; 鍛造; 機械加工/鋳造ハイブリッド; 加圧鋳造; その他
nb: Produksjonsprosess: CNC-maskinert; Trykkstøpt; Smidd; Hybridmaskinert/-støpt; Press-støpt; Annet
sk-SK: Výrobný proces: Obrábané na CNC; Tlakové liatie; Kované; Hybridné obrábanie/liatie; Tlakovo odlievané; Iný
vi: Quy trình sản xuất: Gia công CNC; Đúc khuôn; Rèn; Gia công/đúc kết hợp; Đúc áp lực; Khác
cs: Výrobní proces: Obráběné CNC; Tlakově lité; Kované; Hybridní (lití/obrábění); Tlakově lité; Jiné
sv: Tillverkningsprocess: CNC-bearbetad; Pressgjuten; Smidd; Hybridbearbetad/-gjuten; Tryckgjuten; Annat
hu: Gyártási folyamat: CNC megmunkált; Fröccsöntött; Kovácsolt; Hibrid megmunkált/öntött; Nyomásos öntéssel készült; Egyéb
fr: Procédé de fabrication: Usiné CNC; Moulé sous pression; Forgé; Hybride usiné / moulé; Coulé sous pression; Autre
bg-BG: Производствен процес: CNC машинно обработен; Отлято в матрица; Ковано; Хибридно (машинно обработено/отлято); Отлято под налягане; Друго
ru: Производственный процесс: Обработка на станке с ЧПУ; Литье под давлением; Ковка; Гибридное (литье с мехобработкой); Прессовое литье; Другое
fi: Valmistusprosessi: CNC-koneistettu; Muottivalettu; Taottu; Hybridi (koneistettu/valettu); Painevalettu; Muu
da: Fremstillingsproces: CNC-bearbejdet; Trykstøbt; Smedet; Hybridbearbejdet/-støbt; Pressestøbt; Andet
es: Proceso de fabricación: Mecanizado por CNC; Fundido en matriz; Forjado; Híbrido mecanizado/fundido; Fundido a presión; Otro
zh-TW: 製造工法: CNC 加工; 壓鑄; 鍛造; 混合加工/鑄造; 壓力鑄造; 其他
zh-CN: 制造过程: CNC 加工; 压铸; 锻造; 机械加工/铸造混合; 压力铸造; 其他
th: กระบวนการผลิต: ตัดแต่งด้วย CNC; หล่อขึ้นรูป; หลอม; ไฮบริดแต่งและหล่อ; หล่อด้วยแรงดัน; อื่นๆ
en: Manufacturing process: CNC machined; Die cast; Forged; Hybrid machined/cast; Pressure cast; Other
lt-LT: Gamybos procesas: CNC apdirbimas; Liejimas slėgiu; Kaltas; Mišrus (apdirbimas / liejimas); Liejimas slegiant; Kita
pt-BR: Produção processo: Usinado por CNC; Fundido em matriz; Forjado; Híbrido usinado/fundido; Fundido sob pressão; Outro
ko: 제조 공정: CNC 가공; 다이캐스트; 단조; 하이브리드 가공/주조; 압력 주조; 기타
it: Processo di produzione: Lavorazione CNC; Pressofuso; Forgiato; Ibrido lavorato/fuso; Colata a pressione; Altro
hr-HR: Proizvodni proces: Strojno obrađeno (CNC); Tlačno lijevano; Kovano; Hibridna strojna obrada / lijevano; Lijevano pod pritiskom; Ostalo
de: Herstellungsverfahren: CNC-gefräst; Druckguss; Geschmiedet; Hybrid gefräst/gegossen; Pressguss; Sonstige
sl-SI: Proizvodni proces: Strojno obdelano s CNC; Lito v kalup; Kovano; Hibridno obdelano/lito; Tlačno lito; Drugo
nl: Productieproces: CNC-gefreesd; Matrijsgegoten; Gesmeed; Hybride machinaal/gegoten; Onder druk gegoten; Anders
pt-PT: Processo de fabrico: Maquinado por CNC; Fundido em molde; Forjado; Híbrido maquinado/fundido; Fundido sob pressão; Outro
el: Διαδικασία κατασκευής: Κατεργασμένο σε CNC; Χυτοπρεσαριστό; Σφυρήλατο; Υβριδικό μηχανικής κατεργασίας/χυτό; Χυτό υπό πίεση; Άλλο